【裁判字號】    98,易,553
【裁判日期】    980320
【裁判案由】    竊盜
【裁判全文】
臺灣臺中地方法院刑事判決               98年度易字第553號
公  訴  人  臺灣臺中地方法院檢察署檢察官
被      告  丙○○
                    （現於臺灣臺中看守所羈押中）
上列被告因竊盜案件，經檢察官提起公訴（98年度偵字第2866號
），本院判決如下：
    主    文
陳瑞卿犯竊盜罪，處有期徒刑肆月，如易科罰金，以新臺幣壹仟
元折算壹日，扣案之自備鑰匙貳支沒收；又犯竊盜罪，處有期徒
刑肆月，如易科罰金，以新臺幣壹仟元折算壹日，扣案之自備鑰
匙貳支沒收。應執行有期徒刑陸月，如易科罰金，以新臺幣壹仟
元折算壹日，扣案之自備鑰匙貳支沒收。
    犯罪事實
一、陳瑞卿於民國97年3月3日上午11時30分許，騎乘車牌號碼UH
    8-625號輕型機車，行經臺中市○區○○路341號「三信商銀
    」前，見甲○○甫自銀行走出，將牛皮紙袋放置在車牌號碼
    JOX-940號重型機車之置物箱內，旋即騎乘機車離去，認為
    有機可趁，竟意圖為自己不法之所有，基於竊盜之犯意，沿
    路尾隨甲○○之機車，於同日上午11時55分許，行至臺中市
    ○區○○路295號，見甲○○將機車停放店門口，進入店內
    購買物品，陳瑞卿隨即驅車向前，下車後以自備鑰匙撬開甲
    ○○停放在上址門口之機車置物箱，徒手竊取甲○○所有之
    牛皮紙袋1個，內有現金新臺幣（下同）60,500元、三信商
    銀之存摺4本及支票1張。得手後，迅速逃離現場，並將竊得
    之現金花用殆盡，其餘物品則任意丟棄。嗣經甲○○報警後
    ，經警調閱路口及店家之監視錄影帶畫面，進而循線查獲上
    情。
二、陳瑞卿另於98年1月21日下午1時許，騎乘車牌號碼UH8-625
    號輕型機車，行經臺中市○區○○路341號「三信商銀」前
    ，見丁○○自銀行領完錢後，將牛皮紙袋放置在車牌號碼
    BFT-020號重型機車之置物箱內，認為有機可趁，乃另意圖
    為自己不法之所有，基於竊盜之犯意，尾隨丁○○之機車，
    於同日下午1時17分許，行至臺中市○○路289號「廣東燒臘
    店」，見丁○○下車進入店內購買便當，陳瑞卿隨即下車，
    以自備鑰匙撬開丁○○停放店門口之機車置物箱，徒手竊取
    丁○○所有之牛皮紙袋1個，內有現金18,000元、筆記本1本
    及丁○○之夫趙國榮所有之國泰世華商業銀行之存摺、印鑑
    章。得手後，迅速騎乘機車逃離現場，為沿路尾隨之警員當
    場發現其竊盜犯行，而追捕至臺中市○區○○街20號前，陳
    瑞卿因機車滑倒，遭警方緝捕到案，進而查獲上情。
三、案經臺中市警察局第三分局報告臺灣臺中地方法院檢察署檢
    察官偵查起訴。
    理    由
一、證據能力之說明﹕
    按現行刑事訴訟法為保障被告之反對詰問權，排除具有虛偽
    危險性之傳聞證據，以求實體真實之發見，於該法第159條
    第1項明定被告以外之人於審判外之言詞或書面陳述，除法
    律有規定者外，不得作為證據。而刑事訴訟法第159條之1至
    159條之4有傳聞法則之例外規定，且被告以外之人於審判外
    之陳述，雖不符前4條之規定，而經當事人於審判程序同意
    作為證據，法院審酌該言詞陳述或書面陳述作成時之情況，
    認為適當者，亦得為證據；當事人、代理人或辯護人於法院
    調查證據時，知有第159條第1項不得為證據之情形，而未於
    言詞辯論終結前聲明異議者，視為有前項之同意，刑事訴訟
    法第159條之5定有明文。本件關於以下論及之被害人甲○○
    、丁○○於警詢中之陳述，及臺中市警察局第三分局立德派
    出所警員乙○○於98年1月21日所製作之職務報告書，均屬
    被告以外之人於審判外之書面陳述，而檢察官、被告並未就
    上開陳述有所爭執，且迄於言詞辯論終結前，均未主張有刑
    事訴訟法第159條第1項不得為證據之情形，是應認已同意作
    為證據，且經本院審酌後，認無不適當之情形，應認均有證
    據能力，合先敘明。
二、認定犯罪事實所憑之證據及理由﹕
    上開犯罪事實，業經被告陳瑞卿於警、偵訊及本院審理時坦
    承不諱，核與被害人甲○○、丁○○於警詢時指訴之情節相
    符，復有臺中市警察局第三分局立德派出所受理各類案件紀
    錄表、員警職務報告書、臺中市警察局第三分局扣押筆錄、
    扣押物品目錄表各1份、贓物認領保管單、刑案現場圖各1紙
    、查獲現場照片24張、監視錄影帶翻拍畫面14張在卷可稽，
    及有被告之自備鑰匙2支扣案足憑。是被告之自白與事實相
    符，本件事證明確，被告之犯行洵堪認定，應依法論科。
三、論罪科刑﹕
    核被告所為，均係犯刑法第320條第1項之竊盜罪。又被告前
    後2次之竊盜犯行，犯意各別，且受害之對象不同，應分論
    併罰。爰審酌被告年值青壯，不思循正軌謀求生活之資，竟
    騎乘機車尾隨自銀行領錢後離開之被害人，再伺機以自備鑰
    匙撬開被害人之機車置物箱而竊取財物，並造成被害人甲○
    ○之財產損失；再兼衡酌被告本件犯罪手段尚屬平和，其犯
    後坦承全部犯行，具有悔意，且其所竊取被害人丁○○之財
    物，業經被害人游雅玲領回，未進一步造成被害人游雅玲之
    財物損失等一切情狀，分別量處如主文所示之刑，及諭知易
    科罰金之折算標準，並定其應執行之刑。至扣案之自備鑰匙
    2 支，為被告所有供本件犯罪所用之物，業經被告供明在卷
    ，應依刑法第38條第1項第2款之規定沒收。
四、適用之法律﹕
  (一)刑事訴訟法第299條第1項前段。
  (二)刑法第320條、第41條第1項前段、第2項、第51條第5款、第
    38條第1項第2款。
  (三)刑法施行法第1條之1第1項、第2項前段。
本案經檢察官戊○○到庭執行職務。
中    華    民    國    98    年    3     月    20    日
                  刑事第十五庭  法  官  戴嘉慧
上正本證明與原本無異。
如不服本判決，應於收受送達後10日內向本院提出上訴書狀（應
敘述具體理由並附繕本）。
上訴書狀如未敘述理由，應於上訴期間屆滿後20日內補提理由書
於本院。
告訴人或被害人對於判決如有不服具備理由請求檢察官上訴者，
其上訴期間之計算係以檢察官收受判決正本之日期為準。
                                書記官  劉晴芬
中    華    民    國    98    年    3     月    20    日
【附錄論罪科刑法條】
《刑法第320條第1項（普通竊盜罪）》
意圖為自己或第三人不法之所有，而竊取他人之動產者，為竊盜
罪，處五年以下有期徒刑、拘役或五百元以下罰金。


司法院資訊處製作；財團法人民間司法改革基金會備份。
